【裁判字號】    97,訴,1194
【裁判日期】    970624
【裁判案由】    確認董事、監察人委任關係不存在
【裁判全文】
臺灣臺中地方法院民事判決  97年度訴字第1194號
原      告  戊○○
原      告  甲○○
兼上列2人共同兼訴訟代理
            乙○○    住台中市.
                      送達代收.
                      住臺中市.
被      告  巴納那科技股份有限公司
                      設臺中市.
                      統一編號.
法定代理人  丙○○    住臺中市.
                      號
                      現於臺中看守所羈押中
                      身分證統.
上當事人間確認董事、監察人委任關係不存在事件，本院於97年
6月10日言詞辯論終結，判決如下：
    主      文
確認原告乙○○、原告戊○○與被告董事委任關係不存在。原告
甲○○與被告監察人關係不存在。
被告應向經濟部中部辦公室辦理原告董事及監察人資格消滅之變
更登記。
訴訟費用新台幣仟元由被告負擔。
    事實及理由
壹、兩造之聲明：
  一、原告：如主文所示。
  二、被告：對於原告之請求為認諾。
貳、原告起訴主張：原告乙○○、戊○○自民國93年12月15日起
    擔任被告公司之董事，原告甲○○自同日起擔任監察人，因
    被告公司法定代理人丙○○未能妥善經營其公司業務，原告
    等3人於94年1月19日向被告公司提出董事（監察人、經理人
    ）辭職書，該辭職書於同日生效。另原告乙○○、戊○○於
    辭職當日分別轉讓所持有被告公司股份各50,000股（每股面
    額新台幣（下同）10元）予丙○○，原告甲○○則於94年2
    月4日轉讓其持有被告公司股份50,000股予丙○○。原告等3
    人自94年1月19日起即非被告公司之董事或監察人，其與被
    告公司間已無委任關係，詎財政部台灣省中區國稅局台中市
    分局大智稽徵所及法務部行政執行署台中行政執行處以原告
    等為欠稅執行對象，並非合法，如被告公司無力繳納稅款，
    將造成原告遭限制出境之危險，且被告公司之登記資料仍記
    載原告等為被告公司之董事或監察人，原告又非得向主管機
    關辦理變更登記之人，使原告之法律上地位不安定。爰提起
    本件訴訟，請求判決如聲明所示。
、被告對於原告之請求逕為認諾。
肆、本院之判斷：
  一、當事人於言詞辯論時為訴訟標的之捨棄或認諾者，應本於
      其捨棄或認諾為該當事人敗訴之判決，民事訴訟法第384
      條定有明文。本件被告對於原告之請求逕為認諾，應依上
      開規定為被告敗訴之判決，原告請求判決如聲明所示，於
      法有據，應予准許。又基於判決效力之相對性，本判決對
      於既判力效力所及以外之人無拘束力，係屬當然，附此敘
      明。
  二、訴訟費用額確定為第一審裁判費3,000元，由敗訴之被告
      負擔。
伍、結論：原告之訴為有理由，依民事訴訟法第78條、第389條
    第1項第1款，判決如主文。
中    華    民    國    97    年    6     月    24    日
                  民事第四庭    法  官  王  銘
正本係照原本作成。
如對本判決上訴，須於判決送達後20日內向本院提出上訴狀。
中    華    民    國    97    年    6     月    24    日
                                書記官  柳寶倫


司法院資訊處製作；財團法人民間司法改革基金會備份。
